臺灣士林地方法院刑事判決　　　　　　　95年度易字第1432號
公　訴　人　臺灣士林地方法院檢察署檢察官
被　　　告　丙○○
上列被告因竊盜等案件，經檢察官提起公訴（95年度偵緝字第19
0 號），被告為有罪之陳述，本院合議庭裁定改行簡式審判程序
，並判決如下：
    主  文
丙○○犯竊盜罪，累犯，處有期徒刑柒月；又動產擔保交易之債
務人，意圖不法之利益，將標的物遷移，致生損害於債權人，累
犯，處有期徒刑肆月，應執行有期徒刑玖月。
    事  實
一、丙○○前因傷害案件，經臺灣桃園地方法院以91年度桃簡字
    第1154號判決處有期徒刑三月確定，於民國92年4 月30日易
    科罰金執行完畢。詎猶不知悛悔，分別為下列行為：
  (一)意圖為自己不法之所有，於93年3 月11日不詳時間、利用借
    住於臺北縣汐止市○○街67巷2 弄10號4 樓乙○○住處之機
    會，竊取甲○○所有，借予乙○○使用之車號8T-3468 號自
    用小客車之鑰匙，繼而竊取停放在上址附近之車號8T-3468
    號自用小客車。嗣乙○○發覺該車失竊，報警追查，經警於
    93年（起訴書誤載為95年）4 月21日晚上10時30分許，在臺
    北縣汐止市○○○路344 號汽車修理廠尋獲上開車輛，始悉
    上情。
  (二)丙○○另於93年3 月30日，以動產擔保交易動產抵押之方式
    ，向國泰世華商業銀行延平分行（下稱國泰世華銀行）貸款
    ，並提供車號2A-1218 號自用小客車設定動產抵押予國泰世
    華銀行以供擔保，其擔保債權金額為新臺幣（下同）四十五
    萬元，約定自93年4 月9 日起，分三年共三十六期繳付，每
    月一期，每期應付款一萬一千一百五十元，且上開車輛應停
    放在丙○○位於臺北縣汐止市○○街18巷6 號住處附近，在
    貸款未清償前，不得遷移、出賣、出質、移轉或為其他處分
    。詎丙○○取得該車後，竟意圖不法之利益，僅繳付四期分
    期款項，自93年8 月9 日起即未依約付款，並於93年8 、9
    月間，丙○○駕駛該車行經臺北縣林口鄉往泰山鄉○○路發
    生車禍而撞毀，該車先拖吊至臺北縣泰山鄉○○○路50之33
    號通達汽車修護廠附近放置，復移至臺北縣泰山鄉○○路46
    巷32號之2 祥宏汽車修理廠，惟因受損嚴重遭拒絕維修，嗣
    經2 、3 個月再移至臺北縣泰山鄉○○○路350 至33號通達
    汽車修護廠，該修護廠負責人游正忠即依丙○○之指示，將
    該車引擎取出後，將車體置於該廠門口處，惟丙○○意圖為
    自己不法利益，拒絕支付修車費用，從此消極不為聞問，並
    避不見面，使該車現遷移不明，致國泰世華銀行追索無著受
    有損害。
二、案經甲○○、國泰世華銀行訴由臺北縣政府警察局汐止分局
    報請臺灣士林地方法院檢察署檢察官偵查起訴。
    理  由
一、前揭犯罪事實，業據被告丙○○於審理時供認不諱（見96年
    5 月11日審判筆錄），其中犯罪事實(一)部分，核與被害人甲○○於警詢時、偵查中指訴情節相符（見5395號偵查卷第10
    至14頁），並經證人乙○○、蘇大倫、郭豐隆於警詢時、偵
    查中證述屬實（見5395號偵查卷第15至17、19至21、23、24
    至26、43至46、51至52頁、190 號偵查卷一第182 至183 頁
    、190 號偵查卷卷二第7 至9 頁）；犯罪事實(二)部分，核與
    告訴人代理人葉林坤、陳福榮於偵查中指訴情節相符（見
    6717號偵查卷第8 頁、190 號偵查卷卷一第131 頁），並經
    證人王世華、游正忠於偵查中證述屬實（見190 號偵查卷卷
    二第5 至6 頁、190 號偵查卷卷一第283 至1285頁），復有
    汽車貸款契約書、動產擔保交易動產抵押設定、登記申請書
    、車輛動產抵押契約書、繳款紀錄、中壢建國路郵局第2225
    號存證信函各一份在卷可資佐證，足證被告自白與事實相符
    。本件事證明確，被告犯行堪以認定。
二、核被告所為，犯罪事實(一)部分，係犯刑法第320 條第1 項之
    竊盜罪；犯罪事實(二)部分，係犯動產擔保交易法第38條之動
    產擔保交易之債務人，意圖不法利益，將標的物為遷移罪。
    被告所犯上開二罪，犯意各別，行為不同，罪名互異，應予
    分論併罰。又被告前因傷害案件，經臺灣桃園地方法院以91
    年度桃簡字第1154號判決處有期徒刑三月確定，於92年4 月
    30 日 易科罰金執行完畢，有臺灣高等法院被告前案紀錄表
    附卷可參，其於有期徒刑執行完畢後五年內，再犯本件有期
    徒刑以上之罪，因被告為故意犯，不論依修正前之刑法第47
    條或修正後之刑法第47條第1 項之規定，均構成累犯，對被
    告而言並無有利或不利之情形，故毋庸比較，應逕適用裁判
    時法律（最高法院95年11月7 日第21次刑庭會議決議參照）
    ，即依修正後刑法第47條第1 項規定論以累犯，並加重其刑
    。爰審酌被告有傷害、偽造文書、偽造貨幣等前科，素行不
    良（見卷附之臺灣高等法院被告前案紀錄表），其年輕力壯
    、不思正途賺錢，犯罪對被害人財產安全造成危害，並考量
    其犯罪目的、手段，所得財物價值，與犯罪後供認犯行之態
    度等一切情狀，就竊盜部分，量處有期徒刑七月；就違反動
    產擔保交易法部分，量處有期徒刑四月。另被告行為後，刑
    法業於94年2 月2 日修正公布，並於95年7 月1 日施行，修
    正前刑法第51條規定：「數罪併罰，分別宣告其罪之刑，依
    左列各款定其應執行者：」其中第5 款規定：「宣告多數有
    期徒刑者，於各刑中之最長期以上，各刑合併之刑期以下，
    定其刑期。但不得逾二十年。」修正後刑法第51條第5 款規
    定：「宣告多數有期徒刑者，於各刑中之最長期以上，各刑
    合併之刑期以下，定其刑期。但不得逾三十年。」比較結果
    ，修正後刑法並非較有利於行為人，依刑法第2 條第1 項前
    段之規定，仍應依修正前刑法，定其應執行有期徒刑九月。
據上論斷，應依刑事訴訟法第299 條第1 項前段、第273 條之1
第1 項，動產擔保交易法第38條，刑法第2 條第1 項前段、第11
條、第320 條第1 項、第47條第1 項，修正前刑法第51條第5 款
，刑法施行法第1條之1，判決如主文。
本案經檢察官高俊申到庭執行職務。
中    華    民    國    96    年    5     月    30    日
                  刑事第三庭法  官  周明鴻
以上正本證明與原本無異。
如不服本判決應於判決送達後10日內向本院提出上訴狀。
                            書記官  丁梅芬
中    華    民    國    96    年    5     月    30    日
附錄法條：
動產擔保交易法第38條
 (處分標的物之處罰)
動產擔保交易之債務人，意圖不法之利益，將標的物遷移、出賣
、出質、移轉、抵押或為其他處分，致生損害於債權人者，處3
年以下有期徒刑、拘役或科或併科6000元以下之罰金。
中華民國刑法第320條第1項
（普通竊盜罪、竊佔罪）
意圖為自己或第三人不法之所有，而竊取他人之動產者，為竊盜
罪，處5 年以下有期徒刑、拘役或5 百元以下罰金。
